# 处置方于处置日后 1212 个月内对有关价值计量的调整

提问人：13757187143 时间：2020-07-10 12:33:09
《企业会计准则讲解（ 2010 ）》第二十一章第三节规定，“自购买日算起 12 个月内取得进一步的信息表明需对原暂时确定的企业合并成本或所取得的可辨认资产、负债的暂时性价值进行调整的，应视同在购买日发生，进行追溯调整，同时对以暂时性价值为基础提供的比较报表信息，也应进行相关的调整。”
准则里为提到此处处置方的会计处理，“自购买日算起 12 个月内取得进一步的信息对购买日已存在的情况购买方调整或有对价”时，
问：处置方应该按照一般原则处理还是对等原则处理呢？个人认为应该按照与购买方会计对等原则处理，追溯调整报表，但是找不到依据。

回答人：chenyiwei
1 、如果是在资产负债表日后、财务报表批准报出日之前发生此类情况的，可按照资产负债表日后事项的一般原则处理。
2 、实务中对出售方而言涉及此类问题的情况较为少见。准则之所以对购买方做出了专门的规定，主要是针对购买日的购买对价分摊（PPA）问题，因为PPA评估可能需时较长，所以给了一年的宽限期。但对于出售方而言，并没有这个问题。出售对价在处置日的公允价值还是相对容易确定的，如果由于处置日后发现的信息导致调整处置对价的，该信息在处置日已存在的情况也是比较少见的。